臺灣高等法院臺中分院刑事判決　　96年度上重更(一)字第29號
上　訴　人　臺灣彰化地方法院檢察署檢察官
上　訴　人
即　被　告　戊○○
　　　　　　　　　　（
指定辯護人　本院公設辯護人丁○○
上列上訴人等因被告違反毒品危害防制條例案件，不服臺灣彰化
地方法院九十五年度訴字第三六○號中華民國九十五年九月十三
日第一審判決（起訴案號：臺灣彰化地方法院檢察署九十五年度
偵字第三六四號），提起上訴，經判決後，由最高法院發回，本
院更為判決如下：
    主  文
原判決撤銷。
戊○○共同連續販賣第一級毒品，累犯，處有期徒刑拾貳年；扣
案之海洛因拾伍包（合計淨重一三．五五公克，空包裝總重五．
七六公克）沒收銷燬之，扣案之行動電話機具伍支、糖粉壹包、
中型分裝袋壹包、分裝袋陸包、鏟管貳支、小鏟管壹支、黑色手
提包壹個、電子磅秤貳台、販賣第一級毒品所得財物新台幣仟
元，均沒收；其餘未扣案之販賣第一級毒品所得財物新台幣伍萬
肆仟肆佰貳拾元亦連帶沒收，如全部或一部不能沒收時，以其財
產連帶抵償之。
被訴販賣第二級毒品部分無罪。
    事  實
一、戊○○（綽號「家資」、「阿國」）前曾於民國（下同）八
    十一年間犯施用毒品罪，後經本院判處有期徒刑三年四月確
    定；又於八十二年間因犯施用毒品罪及施用化學合成麻醉藥
    品罪，後經臺灣彰化地方法院判處有期徒刑三年六月及八月
    ，並定其應執行刑為有期徒刑四年確定。戊○○嗣於八十二
    年十一月十九日入監接續執行，並於八十五年五月二十二日
    縮短刑期假釋出監。惟其在假釋期間，又於八十六年間犯賭
    博罪，後經臺灣彰化地方法院判處有期徒刑四月確定；另又
    於八十七年間犯轉讓禁藥罪，後經本院判處有期徒刑一年確
    定；戊○○上開假釋乃被撤銷，所餘殘刑四年七月又二十九
    日經與上開因犯賭博罪、轉讓禁藥罪被判處之有期徒刑接續
    執行，已於九十三年七月三十日因縮短刑期假釋出監並交付
    保護管束，後至九十三年九月十二日假釋期滿，其假釋未被
    撤銷，上開有期徒刑均以執行完畢論。
二、惟戊○○仍不知悔改，復與其同居女友己○○（經原審法院
    九十五年度訴緝字第七三號刑事判決就所犯施用第一級毒品
    罪，判處有期徒刑十年），共同基於販賣第一級毒品海洛因
    以營利之概括犯意聯絡，自九十四年九月間某日起，以行動
    電話號碼0000000000號、0000000000
    號、0000000000號、0000000000號、
    0000000000號等行動電話作為販賣毒品海洛因之
    聯絡電話，另以戊○○所有車號Ｆ８Ｅ－８５６號黑色重型
    機車為交通工具，共同在彰化縣溪湖鎮、員林鎮、大村鄉、
    竹塘鄉等地區，依重量之不同，以每包新臺幣（下同）五百
    元至五千元不等之價格，連續多次販賣第一級毒品海洛因。
    其等共同販賣毒品海洛因之方式，係由戊○○及己○○向姓
    名年籍不詳綽號「小寒」之人購入毒品海洛因之後，在彰化
    縣溪湖鎮住處、大村鄉現租住處、或彰化縣員林鎮不詳地址
    租屋處等地點，以鏟管將毒品摻入糖粉加以稀釋後，以電子
    磅秤秤重，再裝入分裝袋內加以分裝，俟欲購買毒品者分別
    撥打上開五支行動電話與戊○○、己○○聯繫購買毒品海洛
    因之數量及交易地點（例如彰化縣溪湖鎮星期六夜市、員林
    鎮○○路○段加油站、員林鎮○○路「天生好手撞球店」、
    大村鄉大村國小前、竹塘鄉慈航宮、員林鎮原審門口或員林
    客運等地）後，再由戊○○及己○○二人、或推由戊○○、
    己○○其中一人，攜帶已分裝好之毒品海洛因，前往約定地
    點交付毒品海洛因並收取價款，以完成交易；或由購買毒品
    海洛因者自行前往戊○○溪湖住處購買。其等二人以上開方
    式，共同連續販賣第一級毒品海洛因之情形如下：
（一）自九十四年九月底某日起，至同年十二月二十九日止，連
      續四次販賣第一級毒海洛因予乙○○，交易地點都在彰化
      縣溪湖鎮星期六（西環路）夜市，每次價錢一千元至五千
      元不等，金額共計一萬三千元。
（二）自九十四年十一月間某日起至九十四年十二月間止，連續
      販賣九次第一級毒海洛因予蔡昌盛，交易地點同縣溪湖鎮
      戊○○住處樓下（計有五次）、同縣員林鎮莒光陸橋（計
      有三次）、同縣大村鄉○○路與過溝巷口（一次，此次交
      易時間係九十四年十二月二十日十五時十分時，金額九百
      二十元），計交易價錢五百元有五次，一千元有三次、九
      百二十元有一次，金額共計六千四百二十元。
（三）自九十四年十二月初至被查獲日止，連續四次販賣第一級
      毒海洛因予陳仲宜，交易地點在同縣員林鎮○○路○段加
      油站旁，計交易價錢一千元有三次，二千元有一次，金額
      共計五千元。
（四）自九十四年八月初起，連續十次販賣第一級毒海洛因予洪
      浩健，交易地點都在同縣中山路二段加油站、莒光路天生
      好手撞球店路旁及同縣大村國小（此次係九十四年十二月
      十五日）等地，計交易價錢一千元有一次，五百元有九次
      ，金額共計五千五百元。
（五）於九十四年十月二十二日十三時四十五分，在同縣溪湖鎮
      ○○路全國超市，販賣第一級毒品海洛因予黃義龍，交易
      價格一千元；後於同年十一月五日十九時五十八分許，在
      同縣竹塘鄉慈航宮，續販賣第一級毒海洛因予黃義龍，交
      易價格二千元。
（六）於九十四年十一月五日，販賣第一級毒海洛因予丙○○，
      交易地點在同縣溪湖鎮○○里○○街一○五號二樓，交易
      金額一千元。
（七）自九十四年十月間起，連續十次販賣第一級毒海洛因予耿
      廣德，交易地點在彰化縣溪湖鎮戊○○住處附近之寺廟，
      計交易價錢三千元有一次，一千元有六次，五百元有三次
      ，金額共計一萬零五百元。
（八）自九十四年十月底起，連續四次販賣第一級毒海洛因予邱
      錫賢，交易地點都在同縣溪湖鎮○○里○○街一○五號樓
      下，計交易價錢一千元有一次，五百元有三次，金額共計
      二千五百元。
（九）於九十四年十月二十七日、二十八日、三十一日及十一月
      一日，連續四次販賣第一級毒海洛因予王斯文，交易地點
      在同縣溪湖鎮○○里○○街一○五號附近，計交易價錢一
      千元有三次，三千元有一次，金額共計六千元。
（十）自九十四年十一月間起，連續四次販賣第一級毒海洛因予
      邱天賜，交易地點在彰化縣員林鎮○○路○段加油站、臺
      灣彰化地方法院門口、及彰化縣員林鎮員林客運車站前等
      地，計交易價錢五百元有三次，三千元有一次，金額共計
      四千五百元。
三、嗣於九十四年十二月二十九日十四時二十五分許，經警持搜
    索票在戊○○、己○○位於彰化縣大村鄉○○○路二七六之
    一七號租住處執行搜索而當場查獲，並扣得戊○○、己○○
    所有第一級毒品海洛因合計十五包（合計淨重一三．五五公
    克，空包裝總重五．七六公克）、用來稀釋海洛因販賣之糖
    粉一包（毛重二○．六公克）、用供販賣海洛因之用之電子
    磅秤二台、中型分裝袋一包、分裝袋六包、鏟管二支、小鏟
    管一支、黑色手提包一個、行動電話機具五支（內含門號0
    000000000號、0000000000號、000
    0000000號、0000000000號ＳＩＭ卡），
    及戊○○、己○○共同販賣第一級毒品海洛因犯罪所得之現
    金三千元；以及另又扣得屬於戊○○之友人「愛玲」所有之
    塑膠封口機一台。
四、案經彰化縣警察局移送臺灣彰化地方法院檢察署檢察官偵查
    起訴。
    理  由
壹、程序部分：
    按被告以外之人於審判外之言詞或書面陳述，除法律有規定
    者外，不得作為證據。被告以外之人於審判外向法官所為之
    陳述，得為證據。被告以外之人於偵查中向檢察官所為之陳
    述，除顯有不可信之情況者外，得為證據。被告以外之人於
    審判外之陳述，雖不符前四條之規定，而經當事人於審判程
    序同意作為證據，法院審酌該言詞陳述或書面陳述作成時之
    情況，認為適當者，亦得為證據。當事人、代理人或辯護人
    於法院調查證據時，知有第一百五十九條第一項不得為證據
    之情形，而未於言詞辯論終結前聲明異議者，視為有前項之
    同意。刑事訴訟法第一百五十九條第一項、第一百五十九條
    之一、第一百五十九條之五分別定有明文。本案證人戊○○
    、乙○○、蔡昌盛、陳仲宜、洪浩健、邱天賜、丙○○、耿
    廣德、邱錫賢、王斯文、黃義龍等人於警訊中之陳述，雖屬
    被告以外之人於審判外之言詞陳述，然因被告及辯護人均未
    於言詞辯論終結前聲明異議，本院復審酌該言詞陳述係由證
    人出於自由意識而陳述，並無非法取證之情況，依刑事訴訟
    法第一百五十九條之五之規定，認上開證人於警詢之陳述，
    得採為認定本件犯罪事實所憑之證據。另關於證人戊○○、
    乙○○、蔡昌盛、陳仲宜、洪浩健、邱天賜、丙○○、耿廣
    德、邱錫賢、王斯文、黃義龍等人於偵查中向檢察官所為證
    述，雖係被告以外之人於審判外之言詞陳述，為傳聞證據，
    然其等於偵查中向檢察官所為證述，均經具結，且本院審酌
    該等言詞陳述均係出於證人自由意識下所為之陳述，其等於
    偵查中之證詞，亦無顯有不可信之情況，依刑事訴訟法第一
    百五十九條之一第二項之規定，均得採為認定本案被告犯罪
    事實所憑之證據，合先敘明。
貳、實體部分
甲、販賣第一級毒品部分：
一、本案上訴人即被告戊○○（以下簡稱為被告）對於伊確有於
    上開時、地，與其女友己○○共同多次販賣第一級毒品海洛
    因給乙○○、陳仲宜、洪浩健、黃義龍、丙○○、耿廣德、
    邱錫賢、王斯文、邱天賜及蔡昌盛等人之犯行，已於原審法
    院及本院審理時，均坦白承認；核與共犯己○○與證人乙○○、陳仲宜、洪浩健、黃義龍、丙○○、耿廣德、邱錫賢、
    王斯文、邱天賜、蔡昌盛等人於警、偵訊中所證述之情節大
    致相符（共犯己○○及上開證人之警、偵訊陳述與證詞之證
    據能力，均為被告、指定辯護人、及檢察官所是認）；並有
    第一級毒品海洛因合計十五包（合計淨重一三．五五公克，
    空包裝總重五．七六公克）、用來稀釋海洛因販賣之糖粉一
    包（毛重二○．六公克）、用供販賣海洛因之用之電子磅秤
    二台、中型分裝袋一包、分裝袋六包、鏟管二支、小鏟管一
    支、黑色手提包一個、行動電話機具五支，及被告與己○○
    共同販賣第一級毒品海洛因犯罪所得之現金三千元扣案可證
    ，及有法務部調查局鑑定通知書一紙在卷可憑。而被告與己○○之犯罪自白，及證人乙○○、陳仲宜、洪浩健、黃義龍
    、丙○○、耿廣德、邱錫賢、王斯文、邱天賜及蔡昌盛等人
    之警、偵訊陳述與證詞，大致上均係本於通訊監察所得內容
    ，再予以追查訊問所得之供述與證詞，有卷附之通訊監察書
    、電話通聯紀錄、及通訊監察譯文在卷可資印證；足認被告
    與己○○之犯罪自白，及證人乙○○、陳仲宜、洪浩健、黃
    義龍、丙○○、耿廣德、邱錫賢、王斯文、邱天賜及蔡昌盛
    等人之警、偵訊不利於被告陳述與證詞，應屬真實可信。
二、復有現場蒐證錄影翻拍照片七十四張、車籍查詢資料一份、
    電話查詢資料一份在卷可稽。是本案被告販賣第一級毒品海
    洛因之犯罪事證甚為明確，被告此部分之犯行足以認定。按
    海洛因係屬毒品危害防制條例第二條第二項第一款所定之第
    一級毒品，不得非法持有、販賣，被告非持有進而販賣第一
    級毒品海洛因，核被告所為，係犯毒品危害防制條例第四條
    第一項之販賣第一級毒品罪。至於被告為販賣第一級毒品海
    洛因而非法持有第一級毒品海洛因之低度行為，已被其非法
    販賣第一級毒品海洛因之高度行為所吸收，應不另論罪。又
    本案本院裁判時，刑法第五十六條連續犯之規定雖遭廢除，
    但被告上開多次販賣第一級毒品海洛因之犯行，均時間緊接
    ，犯罪構成要件相同，顯係基於概括之犯意反覆而為之，合
    於修正前刑法第五十六條連續犯應論以一罪之規定。雖依據
    修正前刑法第五十六條連續犯之規定，得加重被告之刑至二
    分之一，但如依據現行刑法，被告每次販賣第一級毒品海洛
    因即應成立一罪，其後多次所犯應再依刑法數罪併罰之規定
    ，合併定其應執行刑，二種情形相互比較，現行刑法之此部
    分規定並非較有利於被告。再者，被告上開所犯，本院認仍
    應依刑法第五十九條之規定酌量減輕其刑（此部分另如後述
    ）；就此部分，修正前刑法第六十四條係規定：「死刑不得
    加重」、「死刑減輕者，為無期徒刑，或為十五年以下十二
    年以上有期徒刑」，而修正前刑法第六十五條係規定：「無
    期徒刑不得加重」、「無期徒刑減輕者，為七年以上有期徒
    刑」；但是依據修正後之現行刑法第第六十四條，則規定：
    「死刑不得加重」、「死刑減輕者，為無期徒刑」，另修正
    後之現行刑法第六十五條則規定：「無期徒刑不得加重」、
    「無期徒刑減輕者，為二十年以下十五年以上有期徒刑」；
    比較上開修正前、後刑法之規定，修正後即現行刑法之規定
    亦無較有利於被告之情形；則依據刑法第二條第一項前段之
    規定，就被告本案所犯，自仍應適用行為時即修正前刑法之
    上開規定，對被告論罪科刑。是本案被告多次販賣第一級毒
    品之犯行，其犯罪時間既屬緊接，並係觸犯犯罪構成要件相
    同之罪名，顯係基於概括之犯意反覆而為，應依修正前刑法
    第五十六條連續犯之規定，論以毒品危害防制條例第四條第
    一項之販賣第一級毒品罪，但就上開所犯之法定刑為死刑、
    無期徒刑部分，依法不得加重其刑。就上開犯罪事實之實施
    ，被告與己○○之間，彼此具有犯意聯絡及行為分擔，為共
    同正犯。又本案被告前曾於八十一年間犯施用毒品罪，後經
    本院判處有期徒刑三年四月確定，又於八十二年間因犯施用
    毒品罪及施用化學合成麻醉藥品罪，後經臺灣彰化地方法院
    判處有期徒刑三年六月及八月，並定其應執行刑為有期徒刑
    四年確定；被告嗣於八十二年十一月十九日入監接續執行，
    並於八十五年五月二十二日縮短刑期假釋出監，惟其在假釋
    期間，又於八十六年間犯賭博罪，後經臺灣彰化地方法院判
    處有期徒刑四月確定；另又於八十七年間犯轉讓禁藥罪，後
    經本院判處有期徒刑一年確定；被告上開假釋乃被撤銷，所
    餘殘刑四年七月又二十九日經與上開因犯賭博罪、轉讓禁藥
    罪被判處之有期徒刑接續執行，已於九十三年七月三十日因
    縮短刑期假釋出監並交付保護管束，後至九十三年九月十二
    日假釋期滿，其假釋未被撤銷，上開有期徒刑均以執行完畢
    論；以上事實有臺灣彰化地方法院檢察署刑案資料查註紀錄
    表及本院被告全國前案紀錄表各一份在卷可稽。被告在受上
    開有期徒刑之執行完畢之後，於五年以內再因故意而犯本案
    有期徒刑以上之罪，無論依據修正前、後刑法第四十七條之
    規定，均構成累犯，應逕依刑法第四十七條第一項之規定，
    論以累犯，並就法定得併科罰金之刑部分遞加重其刑（販賣
    第一級毒品罪之法定本刑死刑、無期徒刑部分，依法均不得
    再加重）。再者，本案被告為圖利益而販賣毒品海洛因給乙○○等人，戕害國民健康、助長施用毒品惡習，所為固屬非
    是，惟被告所販賣之數量尚非鉅量，總金額僅為五萬七千四
    百二十元，其惡性與犯罪情節及所生危害，尚與大量走私進
    口或長期販賣毒品之「大盤」、「中盤」毒販，存有差異，
    倘概科以法定本刑之死刑、無期徒刑，尚屬情輕法重，猶嫌
    過苛，且難謂符合罪刑相當性及比例原則，本院衡其犯罪情
    狀，認被告就販賣第一級毒品犯行縱科處無期徒刑，在客觀
    上仍足以引起一般人同情，爰依刑法第五十九條、修正前刑
    法第六十四條、第六十五條之規定，酌量減輕其刑。其刑罰
    之加重與減輕，並依法先加後減之。
三、本案經警查扣之海洛因十五包（合計淨重一三．五五公克，
    空包裝總重五．七六公克）係第一級毒品，其包裝無論以何
    種方式分離毒品海洛因，原包裝袋均仍會有微量毒品成分殘
    留，有法務部調查局九十六年六月八日調科壹字第○九六○○二五○六七○號函在卷可稽。上開第一級毒品海洛因及包
    裝，均應依毒品危害防制條例第十九條第一項前段之規定諭
    知沒收銷燬之。再扣案之行動電話機具五支、糖粉一包、中
    型分裝袋一包、分裝袋六包、鏟管二支、小鏟管一支、黑色
    手提包一個、電子磅秤二台，均係被告與己○○所有並供販
    賣海洛因所用之物，均應依毒品危害防制條例第十九條第一
    項前段之規定諭知沒收之（至其內裝放之ＳＩＭ卡，雖係供
    被告販賣海洛因所用之物，但依國內電信公司定型化契約之
    約定，上開晶片卡之所有權仍屬電信公司所有，申請人僅因
    承租門號而取得使用權，該晶片卡尚非被告所有之物，自無
    從依毒品危害防制條例第十九條第一項之規定予以宣告沒收
    之）。又被告與己○○共同販賣第一級毒品所得財物新台幣
    三千元，亦應依毒品危害防制條例第十九條第一項前段之規
    定宣告沒收；至於被告與己○○共同販賣第一級毒品所得財
    物未被查扣之新台幣五萬四千四百二十元，應依據毒品危害
    防制條例第十九條第一項之規定，宣告連帶沒收，如全部或
    一部不能沒收時，應以被告及共犯己○○之財產連帶抵償之
    （按沒收含有保安處分之性質，在剝奪犯罪者因犯罪而取得
    之財產上利益，以遏止犯罪，與罰金屬刑罰之性質有別，故
    對於各共犯應採連帶沒收主義，不得就全體共犯之總所得，
    對於各共犯重複諭知沒收，最高法院九十四年度台上字第一
    九七一號判決意旨參照）。
乙、被訴販賣第二級毒品甲基安非他命部分：
一、本件公訴人之公訴意旨雖又指訴被告另有於上開期間，又販
    賣第二級毒品甲基安非他命給乙○○、陳仲宜、洪浩健、黃
    義龍、丙○○、耿廣德、邱錫賢、王斯文、邱天賜及蔡昌盛
    等人，因認被告此部分所為，亦犯毒品危害防制條例第四條
    第二項之販賣第二級毒品犯行。
二、按犯罪事實應依證據認定之，無證據不得認定犯罪事實；不
    能證明被告犯罪者，應諭知無罪之判決；此於刑事訴訟法第
    一百五十四條第二項、第三百零一條第一項分別定有明文。
    又按認定不利於被告之事實，須依積極證據，苟積極證據不
    足為不利於被告事實之認定時，即應為有利於被告之認定，
    更不必有何有利之證據；另按事實之認定，應憑證據，如未
    能發現相當證據，或證據不足以證明，自不能以推測或擬制
    之方法，以為裁判基礎；復按認定犯罪事實所憑之證據，雖
    不以直接證據為限，間接證據亦包括在內；然而無論直接或
    間接證據，其為訴訟上之證明，須於通常一般之人均不致有
    所懷疑，而得確信其為真實之程度者，始得據為有罪之認定
    ，倘其證明尚未達到此一程度，而有合理之懷疑存在時，事
    實審法院復已就其心證上理由予以闡述，敘明其如何無從為
    有罪之確信，因而為無罪之判決，尚不得任意指為違法；末
    按刑事訴訟法第一百六十一條已於九十一年二月八日修正公
    布，其第一項規定：檢察官就被告犯罪事實，應負舉證責任
    ，並指出證明之方法。因此，檢察官對於起訴之犯罪事實，
    應負提出證據及說服之實質舉證責任。倘其所提出之證據，
    不足為被告有罪之積極證明，或其指出證明之方法，無從說
    服法院以形成被告有罪之心證，基於無罪推定之原則，自應
    為被告無罪判決之諭知。
三、訊據本案被告於偵、審中均堅決否認有此犯行，經查：
（一）本案經警在被告上開租住處所查獲之扣案物，其中與甲基
      安非他命有關者，僅吸食器一組，此外，並未查得毒品甲
      基安非他命（非似本案查獲為量非少之海洛因，此印證被
      告確有從事販賣海洛因之舉），是若被告確有販賣甲基安
      非他命，焉有未查獲包裝妥適或散裝之甲基安非他命？故
      被告辯稱伊本身有施用甲基安非他命，但未從事販賣甲基
      安非他命之犯行乙情，由扣押物觀之，並非無據。
（二）又本案公訴人指訴有向被告購買甲基安非他命之上開證人
      之中，除其中證人乙○○及丙○○二人之外，依據其他證
      人陳仲宜、洪浩健、黃義龍、耿廣德、邱錫賢、王斯文、
      邱天賜及蔡昌盛等人於警、偵訊之陳述與證詞，尚無從認
      定被告曾經販賣第二級毒品甲基安非他命給證人陳仲宜、
      洪浩健、黃義龍、耿廣德、邱錫賢、王斯文、邱天賜及蔡
      昌盛等人。本案復無其他積極證據足堪認定被告曾經販賣
      第二級毒品甲基安非他命給證人陳仲宜、洪浩健、黃義龍
      、耿廣德、邱錫賢、王斯文、邱天賜及蔡昌盛等人，顯難
      認定被告有此部分犯行。
（三）又本案證人乙○○雖曾於警訊陳述：「我總共向戊○○及
      其女友購買四次海洛因及安非他命毒品，價錢是一萬三千
      元」等語，又曾於偵訊證稱九十四年十月中旬施用甲基安
      非他命一次，毒品是跟戊○○及其女友買的之情；但證人
      乙○○上開四次交易之毒品均為海洛因，價金亦為一萬三
      千元，已經本院本案認定如上所述，此外，證人乙○○有
      無又向被告購買甲基安非他命，除證人乙○○之上開指證
      之外，即無其他旁證足佐，證人乙○○並於原審法院審理
      時證稱：僅曾託請被告代向他人購買甲基安非他命等語。
      另外，證人丙○○雖亦曾於警、偵訊陳述與證述其曾於九
      十四年十月、十一月間，在彰化縣溪湖鎮○○里○○街一
      ○五號二樓，先後二次向被告購買甲基安非他命二次，每
      次交易金額均為一千元等語，並曾於原審法院證述上開證
      詞實在；但證人丙○○有無又向被告購買甲基安非他命，
      除證人丙○○之上開指證之外，亦無其他旁證足佐；證人
      丙○○並曾於原審法院否認有向被告購買甲基安非他命。
      且查，本案證人乙○○、丙○○於警、偵訊均證稱其等係
      撥打0000000000號行動電話向被告購買毒品，
      而0000000000號行動電話早自九十四年十月十
      一日即被實施通訊監察，此有通訊監察書與通訊監察書電
      話附表在卷可稽（見警卷第三七、三八頁）。則如被告確
      有販賣甲基安非他命給證人乙○○、丙○○二人，應可從
      通訊監察譯文得其佐證。惟就被告與證人乙○○電話通聯
      部分，僅有偵卷內附九十四年十月二十七日晚上九時五十
      三分關於：「Ｂ（乙○○）：我鴨蛋啦，粗的有辦法處理
      嗎？」、「Ａ（被告戊○○）：沒有辦法」之通聯內容（
      見偵卷第二七頁）與第二級毒品與甲基安非他命有關。但
      依據上開監聽譯文內容，被告明白向證人乙○○告知其沒
      有辦法處理甲基安非他命。又就被告與證人丙○○電話通
      聯有關甲基安非他命部分，僅有偵查卷附下列對話（Ａ係
      被告，Ｂ係證人丙○○）內容可佐（見偵卷第一六五頁）
      ，即：
   　 １：九十四年十月二十五日晚上十時五十三分通聯內容
          Ｂ：家資，我阿祥埤頭阿祥
          Ａ：做什麼？
          Ｂ：你那裡有沒有男生，我要二錢，你那裡一錢多少
              ？
          Ａ：一錢六千元。Ｂ：我等一下過去拿，你幫我調一
              下。
          Ａ：好。
      ２：九十四年十月二十五日晚上十時五十七分通聯內容
          Ａ：阿祥，是七張不是六張喔。
          Ｂ：好，等一下我就過去，可以試得過嗎？
          Ａ：可以。
          Ｂ：等一下我開八張，你就直接開八張，我賺二張，
              這樣你聽的懂嗎？
          Ａ：我知道。
       惟上開電話通聯之時間，係在被告與證人乙○○為上開
       電話通聯之前。被告與證人乙○○在九十四年十月二十
       七日上開時間為電話通聯之前，既已明白向證人乙○○
       告知其沒有辦法處理甲基安非他命，則被告在九十四年
       十月二十五日與證人丙○○電話通聯之時，自亦難認其
       有辦法處理甲基安非他命。且依據上開電話通聯內容，
       及依據證人丙○○嗣後在警訊與原審法院審理時之證詞
       ，證人丙○○撥打上開行動電話係請被告代調甲基安非
       他命。又依其等交談內容，被告告知一錢為六千元，而
       證人丙○○則請被告對其友人報價八千元，證人丙○○
       並向被告告知其中二千元之差價是其要賺取。由上開對
       談內容，尚難認定被告有意圖營利販賣甲基安非他命給
       證人丙○○之情事。縱使其替證人丙○○調取甲基安非
       他命，係幫助證人丙○○販賣甲基安非他命給證人丙○○之友人，但證人丙○○如何販賣甲基安非他命給其友
       人之情節，除上開電話通聯內容與證人丙○○之供述之
       外，並無旁證足佐。且依據本案起訴內容，檢察官係起
       訴被告販賣甲基安非他命給證人丙○○等人，至於被告
       有無幫助證人丙○○販賣甲基安非他命給丙○○之友人
       ，此與本案起訴事實之基本社會事實並非同一，本院亦
       無從變更起訴法條予以審判。本案證人乙○○、丙○○
       於警、偵訊指證被告販賣甲基安非他命之時間，其等二
       人指證撥打之行動電話既有實施通訊監察，而公訴人未
       能提出足可認定被告確有販賣甲基安非他命給證人乙○○、丙○○之電話通聯譯文為證，則證人乙○○、丙○○二人就此部分所為上開不利於被告之陳述與證詞，自
       難遽信為真實。
四、本案既無積極之證據足以證明被告另有於上開期間，又販賣
    第二級毒品甲基安非他命給乙○○、陳仲宜、洪浩健、黃義
    龍、丙○○、耿廣德、邱錫賢、王斯文、邱天賜及蔡昌盛等
    人，則公訴人指訴被告另犯毒品危害防制條例第四條第二項
    之販賣第二級毒品罪，其犯罪不能證明，依法應就此部分為
    被告無罪之判決。
、原審判決就被告販賣第一級毒品部分，予以論罪科刑，固屬
    有見，惟原審判決未將十五包海洛因之包裝袋併予宣告沒收
    銷燬，尚有可議；另原審判決未依刑法第五十九條之規定酌
    減被告之刑，亦有未合；再原審判決已將扣案之販賣第一級
    毒品所得財物三千元宣告沒收，但其後又宣告應將被告販賣
    第一級毒品所得財物五萬七千四百二十元宣告沒收，就上開
    三千元部分，有重複宣告沒收之情形，此部分亦有可議。再
    就被告販賣第二級毒品部分，原審判決主文漏未諭知無罪判
    決，此非亦屬得裁定更正之文字誤寫而不影響於全案情節與
    判決本旨之顯然錯誤，原判決此部分亦有可議。是就被告被
    訴販賣第一級毒品部分，被告上訴指摘原審判決量刑太重，
    其上訴為有理由；而就被告被訴販賣第二級毒品部分，檢察
    官上訴指摘原審判決無罪不當，其上訴雖無理由，但原審就
    此部分之判決既有上開可議之處，仍屬無可維持；自應由本
    院將原審判決均予以撤銷改判。爰審酌被告之品行、本案販
    賣第一級毒品海洛因之犯罪情節、所生危害、以及犯罪後之
    態度等一切犯罪情狀，量處期徒刑十二年。扣案之海洛因十
    五包（合計淨重一三．五五公克，空包裝總重五．七六公克
    ）均依法宣告沒收銷燬之；扣案之行動電話機具五支、糖粉
    一包、中型分裝袋一包、分裝袋六包、鏟管二支、小鏟管一
    支、黑色手提包一個、電子磅秤二台、販賣第一級毒品所得
    財物新台幣三千元，均依法宣告沒收；至於其餘未扣案之販
    賣第一級毒品所得財物新台幣五萬四千四百二十元亦宣告連
    帶沒收，如全部或一部不能沒收時，以其財產連帶抵償之。
    至於被告被訴販賣第二級毒品部分，依法為無罪判決。
肆、據上論斷，應依刑事訴訟法第三百六十九條第一項前段、第
    三百六十四條、第二百九十九條第一項前段、第三百零一條
    第一項前段、毒品危害防制條例第四條第一項、第十八條第
    一項前段、第十九條第一項、刑法第二條第一項前段、第十
    一條、第二十八條、修正前刑法第五十六條、刑法第四十七
    條、第五十九條，判決如主文。
本案經檢察官甲○○到庭執行職務。
中　　華　　民　　國　　96　　年　　8 　　月　　8 　　日
            刑事第三庭    審判長法　官　王  增  瑜
                                法　官　梁  堯  銘
                                法　官　廖  柏  基
販賣第一級毒品部分，均得上訴。
販賣第二級毒品部分，檢察官得上訴，被告不得上訴。
上列正本證明與原本無異。
如不服本判決應於收受送達後十日內向本院提出上訴書狀，其未
敘述上訴之理由者並得於提起上訴後十日內向本院補提理由書（
均須按他造當事人之人數附繕本）。
                                書記官　王　麗　英
中　　華　　民　　國　　96　　年　　8 　　月　　8 　　日
附錄論罪科刑法條全文
毒品危害防制條例第四條第一項：
製造、運輸、販賣第一級毒品者，處死刑或無期徒刑；處無期徒
刑者，得併科新臺幣一千萬元以下罰金。
